【裁判字號】    99,訴,2346
【裁判日期】    990908
【裁判案由】    毒品危害防制條例
【裁判全文】
臺灣板橋地方法院刑事判決              99年度訴字第2346號
公  訴  人  臺灣板橋地方法院檢察署檢察官
被      告  甲○○
上列被告因違反毒品危害防制條例案件，經檢察官提起公訴（99
年度毒偵字第4521號、第5444號），本院依簡式審判程序，判決
如下：
    主  文
甲○○施用第一級毒品，累犯，處有期徒刑捌月。又施用第二級
毒品，累犯，處有期徒刑肆月。扣案之吸食器壹組沒收。應執行
有期徒刑拾壹月。扣案之吸食器壹組沒收。
    事  實
一、甲○○前於民國95年間因施用毒品案件，經依本院95年度毒
    聲字第194 號裁定送勒戒處所觀察、勒戒後，認無繼續施用
    毒品之傾向，於95年3 月30日釋放出所，並由臺灣板橋地方
    法院檢察署檢察官以95年度毒偵緝字第158 號、第159 號為
    不起訴處分確定。另於95年間因搶奪、竊盜案件，經本院以
    95年度訴字第1686號判處有期徒刑各1 年，應執行有期徒刑
    1 年10月確定；又於同年間因竊盜、詐欺案件，經本院以95
    年度易字第1086號判處有期徒刑各8 月、4 月，應執行有期
    徒刑10月確定；嗣經本院以96年度聲減字第1850號就上開各
    罪所處刑罰裁定均減刑，並合併定其應執行刑有期徒刑1 年
    4 月確定，乃入監服刑，於96年10月31日縮短刑期執行完畢
    （於本案構成累犯）。
二、詎甲○○猶不思戒絕毒癮，基於施用第一級毒品海洛因之犯
    意，於上開觀察、勒戒執行完畢釋放後5 年內之99年5 月25
    日某時許（起訴書誤載為99年5 月23日23時許），在其位於
    臺北縣新莊巿西盛街231 巷21之2 號3 樓住處內，以將第一
    級毒品海洛因和水稀釋後用針筒注射之方式，施用第一級毒
    品海洛因1 次。另基於施用第二級毒品甲基安非他命之犯意
    ，於99年5 月24日某時許，於同上地點，以將第二級毒品甲
    基安非他命置於玻璃球吸食器內點火燒烤產生煙霧吸聞之方
    式，施用第二級毒品甲基安非他命1 次。嗣於99年5 月25日
    下午5 時10分許，因另案遭通緝而為警在上址住處查獲，並
    扣得其所有供施用第二級毒品甲基安非他命所用之吸食器1
    組，復經警徵得其同意後，對其採集尿液送驗結果呈鴉片類
    及甲基安非他命陽性反應，而得悉上情。
三、案經臺北縣政府警察局海山分局移請臺灣板橋地方法院檢察
    署檢察官偵查起訴。
    理  由
一、本案被告甲○○所犯係死刑、無期徒刑、最輕本刑為3 年以
    上有期徒刑以外之罪，其於準備程序中就被訴事實為有罪之
    陳述，經本院告知簡式審判程序之旨，並聽取公訴人、被告
    之意見後，經合議庭裁定由受命法官獨任進行簡式審判程序
    ，合先敘明。
二、上揭犯罪事實，業據被告於本院審理時供承不諱，且被告為
    警查獲並採集其排放之尿液，經送請臺灣檢驗科技股份有限
    公司以GC/MS 氣相層析質譜儀法確認檢驗結果，呈鴉片類陽
    性反應及甲基安非他命陽性反應，有該公司出具之濫用藥物
    檢驗報告1 紙附卷可稽，此外，另有臺北縣政府警察局海山
    分局搜索扣押筆錄、扣押物品目錄表各1 件、扣押物品照片
    2 張附卷以及被告所有且供施用第二級毒品甲基安非他命所
    用之吸食器1 組扣案可資佐證，足認被告自白確與事實相符
    ，堪值採信。又被告前於95年間因施用毒品案件，經依本院
    95年度毒聲字第194 號裁定送勒戒處所觀察、勒戒後，認無
    繼續施用毒品之傾向，於95年3 月30日釋放出所，並由臺灣
    板橋地方法院檢察署檢察官以95年度毒偵緝字第158 號、第
    159 號為不起訴處分確定等情，有臺灣高等法院被告前案紀
    錄表1 件在卷可查，則其於上開觀察、勒戒執行完畢後5 年
    內，再犯本案施用第一、二級毒品罪，自應依法追訴處罰。
    是本案事證明確，被告犯行堪以認定，應予依法論罪科刑。
三、核被告所為，係犯毒品危害防制條例第10條第1 項之施用第
    一級毒品罪及同條第2 項之施用第二級毒品罪。被告施用第
    一、二級毒品前，分別持有第一、二級毒品之低度行為，應
    為其施用各該毒品之高度行為所吸收，均不另論罪。被告所
    為施用第一、二級毒品犯行，行為互殊，犯意各別，應予分
    論併罰。又被告前於95年間因搶奪、竊盜案件，經本院以95
    年度訴字第1686號判處有期徒刑各1 年，應執行有期徒刑1
    年10月確定；又於同年間因竊盜、詐欺案件，經本院以95年
    度易字第1086號判處有期徒刑各8 月、4 月，應執行有期徒
    刑10月確定；嗣經本院以96年度聲減字第1850號就上開各罪
    所處刑罰裁定均減刑，並合併定其應執行刑有期徒刑1 年4
    月確定，乃入監服刑，於96年10月31日縮短刑期執行完畢，
    此有臺灣高等法院被告前案紀錄表1 件存卷足憑，其於5 年
    內故意分別再犯本案有期徒刑以上之罪，均構成累犯，皆應
    依刑法第47條第1 項規定加重其刑。爰審酌被告前因施用毒
    品，獲得不起訴處分之寬典，仍無法戒絕毒癮，再次漠視法
    令禁制而犯本罪，惟其施用毒品所生危害，實以自戕身心健
    康為主，對於他人生命、身體、財產等法益，尚無明顯而重
    大之實害，兼衡其犯罪後坦承犯行，已知悔悟等一切情狀，
    分別量處如主文所示之刑，並合併定其應執行之刑，以資懲
    儆。
四、扣案之吸食器1 組，係被告所有且供施用第二級毒品甲基安
    非他命所用之物，業據其供陳屬實，應依刑法第38條第1 項
    第2 款規定宣告沒收。
據上論斷，應依刑事訴訟法第273 條之1 第1 項、第299 條第1
項前段，毒品危害防制條例第10條第1 項、第2 項，刑法第11條
前段、第47條第1 項、第38條第1 項第2 款、第51條第5 款，判
決如主文。
本案經檢察官黃筵銘到庭執行職務。
中    華    民    國    99    年    9     月    8     日
                  刑事第六庭    法  官  王瑜玲
以上正本證明與原本無異。
如不服本判決應於送達後10日內向本院提出上訴狀
                                書記官  謝嘉玲
中    華    民    國    99    年    9     月    8     日
附錄本案論罪科刑法條全文：
毒品危害防制條例第10條
施用第一級毒品者，處6 月以上5 年以下有期徒刑。
施用第二級毒品者，處3 年以下有期徒刑。

司法院資訊處製作；財團法人民間司法改革基金會備份。
